最高法院刑事判決
111年度台上字第4393號
上  訴  人  蔡宗權                     



            郭培均                     


上列上訴人等因違反毒品危害防制條例案件，不服臺灣高等法院
高雄分院中華民國111年7月12日第二審判決（111年度上訴字第2
66號，起訴案號：臺灣橋頭地方檢察署109年度偵字第12777 號
、110年度偵字第617號），提起上訴，本院判決如下：
    主  文
上訴駁回。
    理  由
一、按刑事訴訟法第377條規定，上訴於第三審法院，非以判決
    違背法令為理由，不得為之。是提起第三審上訴，應以原判
    決違背法令為理由，係屬法定要件。如果上訴理由書狀並未
    依據卷內訴訟資料，具體指摘原判決不適用何種法則或如何
    適用不當，或所指摘原判決違法情事，顯與法律規定得為第
    三審上訴理由之違法情形，不相適合時，均應認其上訴為違
    背法律上之程式，予以駁回。本件原判決認定上訴人蔡宗權
    、郭培均有其事實欄所載共同販賣甲基安非他命未遂之犯行
    ，因而維持第一審論處上訴人2人共同販賣第二級毒品未遂
    罪刑（均處有期徒刑3年4月），及諭知相關沒收之判決，駁
    回上訴人2人在第二審之上訴。已詳敘調查、取捨證據之結
    果及憑以認定犯罪事實之心證理由。
二、共同正犯或同案被告間之犯罪情節未盡相同，基於責任個別
    原則，自不得以共同正犯或同案被告之量刑，執為原判決違
    背法令之論據。又刑之量定，屬事實審法院得依職權自由裁
    量之事項，苟已以行為人之責任為基礎，審酌刑法第57條所
    列各款事項，並未逾越法定刑度或濫用其權限，即不得任意
    指摘為違法，資為合法第三審上訴之理由。原判決已敘明第
    一審業以上訴人2人各自責任為基礎，綜合審酌刑法第57條
    各款所列情狀（包括其犯行所生危害、犯後坦承犯行、犯罪
    情節〔販賣甲基安非他命之對象、數量、價額、分工情形〕、
    犯罪動機、家庭生活及經濟狀況），再衡酌蔡宗權雖未如郭
    培均有累犯加重事由，惟考量本件交易之毒品係蔡宗權出資
    向毒品上游購得，參與犯罪程度非輕，乃對蔡宗權量處與郭
    培均相同之刑度，維持第一審量處之刑期。核其量定之刑罰
    ，已兼顧相關有利與不利之科刑資料，客觀上並未逾越法定
    刑度或範圍，與罪刑相當、比例原則無悖，核屬事實審法院
    量刑職權之適法行使，難認有濫用其裁量權限之違法情形；
    又量刑判斷當否之準據，應就判決之整體觀察為綜合考量，
    不可摭拾其中片段，遽予評斷。原審既已審酌上情，在法定
    刑度內，酌量科刑，無偏執一端，致明顯失出失入情形，即
    不得任意指摘為違法。蔡宗權上訴意旨固主張本件毒品交易
    是由郭培均出面接洽，如有完成交易，獲利價金是要用來繳
    交郭培均之信用卡費，並非由蔡宗權取得，原判決認定販賣
    之預期利益歸蔡宗權一人，有認事用法不當云云，然蔡宗權
    先前既已供述本件扣案毒品係其單獨出資購得，倘順利完成
    交易，販毒所得由其取得（見聲羈二卷第27頁），核與郭培
    均所述相符（見聲羈一卷第29頁），則蔡宗權願意將其預期
    獲利予郭培均繳交信用卡費，亦係蔡宗權本於其個人意願所
    為之財物處分，尚難憑此遽指原審有何量刑失當之處，洵非
    適法之第三審上訴理由。
三、刑法第59條規定之酌量減輕其刑，必須犯罪另有特殊之原因
    與環境，在客觀上足以引起一般同情，認為即使予以宣告法
    定最低度刑，猶嫌過重者，始有其適用。此項犯罪情狀是否
    顯可憫恕而得為酌量減輕其刑之認定，屬法院得依職權自由
    裁量之事項。本件原判決就郭培均所犯之販賣第二級毒品未
    遂罪，依刑法第47條第1項規定加重後，再依毒品危害防制
    條例第17條第2項、刑法第25條第2項規定遞減其刑，法定最
    輕本刑大幅降低，已無情輕法重、情堪憫恕之情形（見原判
    決第11頁），自無依刑法第59條規定酌減其刑之餘地。原判
    決未依上揭規定酌減其刑，核屬事實審法院量刑職權之適法
    行使，自難任意指為違法。郭培均上訴意旨謂其犯罪情節，
    尚有情堪憫恕之處，未能適用刑法第59條減刑，實屬過苛云
    云，徒憑己見任意指摘，難謂係適法之第三審上訴理由。
四、綜上，本件上訴人2人之上訴，皆不合法律上之程式，均予
    以駁回。
據上論結，應依刑事訴訟法第395條前段，判決如主文。
中　　華　　民　　國　　111 　年　　11　　月　　3 　　日
                  刑事第三庭審判長法  官  徐  昌  錦
                                  法  官  林  海  祥
                                  法  官  江  翠  萍
                                  法  官  侯  廷  昌
　　　　　　　　　　　　　　　　　法  官  林  恆  吉
本件正本證明與原本無異
                                  書記官
中　　華　　民　　國　　111 　年　　11　　月　　8 　　日